# 请教有陈版主关政府也出资的BOT项目有关账务处理

提问人：chenlingao 时间：2014-01-03 13:23:19
陈版主，您好！A公司与政府签订协议，由政府出资 1 亿，A公司出资 2000 万共同成立一家公司B进行政府某个项目的建设及运营工作，运营期结束后该项目无偿移交给政府。B公司注册资本为A公司的出资额 2000 万，政府的 1 亿元由政府和A公司进行结算，拨付给A公司，A公司再给B公司。请问陈版主对于此种政府也出资的BOT项目，该如何进行账务处理？是否应该将政府拨付的款项计入递延收益，待项目完工后转入无形资产进行摊销时候与无形资产采用一致的摊销方法将该递延收益摊销还是直接收到政府款项时冲减在建工程（最后无形资产原值只反应A公司出资部分）？

回答人：chenyiwei
此问题可参照IFRIC 12中的下列规定处理：
Items provided to the operator by the grantor 27 In accordance with paragraph 11, infrastructure items to which the operator is given access by the grantor for the purposes of the service arrangement are not recognised as property, plant and equipment of the operator. The grantor may also provide other items to the operator that the operator can keep or deal with as it wishes. If such assets form part of the consideration payable by the grantor for the services, they are not government grants as defined in IAS 20. They are recognised as assets of the operator, measured at fair value on initial recognition. The operator shall recognise a liability in respect of unfulfilled obligations it has assumed in exchange for the assets.你说的这个案例可能要看特许经营权合同的具体条款，例如企业接受政府出资 1 亿元应满足的条件，在此基础上才能确定应如何处理。

提问人：chenlingao 时间：2014-01-04 11:01:55
谢谢陈版主的解答，接受政府出资在协议里没什么特别的要求，就是按照工程进度支付，完工后进行结算，项目运营期结束后无偿移交给政府，请问陈版主该种情况该如何进行账务处理？

回答人：chenyiwei
这种情况也可理解为政府在建设期间即已支付了部分价款，即所确认的建造合同收入有部分已收到，确认为金融资产和无形资产的就是建造合同公允价值中在建设期间尚未收到的部分。

提问人：chenlingao 时间：2014-01-05 10:05:13
谢谢陈版主的解答，不好意思陈版主，本例尚有部分情况没有交代清楚，B项目公司并不实际提供建造服务，而是由A公司再委托其他公司建造，请问陈版主此种情况B公司应该如果进行账务处理？谢谢

回答人：chenyiwei
如果因为B自身未提供建造服务而不确认建造合同收入，则仍有金融资产或无形资产确认，相当于这些资产的提前部分收回。就资产收回而言，是否确认建造合同收入，在此方面并无区别。